Minutes et répertoires du notaire Étienne GERBAULT, janvier 1615 - décembre 1624 (étude II)
Archives nationales
- Minutes de Étienne GERBAULT, janvier 1615 - décembre 1624; MC/ET/II/83 - MC/ET/II/114
  - Minutes. 1618, septembre - 1618, décembre, septembre 1618 - décembre 1618; MC/ET/II/94; Document détérioré.
    - Testament de honorable femme Marie Pellousier, rue de la Heaumerie, épouse de honorable homme Michel Janot, bourgeois de Paris, marchand teinturier, 17 septembre 1618; MC/ET/II/94
      testament; Heaumerie (rue de la); Pellousier, Marie; Janot, Michel; commerçant; teinturier blanchisseur
    - Bail pour trois ans, par Charles Laurens, maître peintre et bourgeois de Paris, à Louis Boutanquois, tailleur d'habits, demeurant rue Saint-Martin, paroisse Saint-Jacques-de-la-Boucherie, d'une maison sise rue des Vieilles-Étuves, moyennant un loyer annuel de 135 livres., 22 septembre 1618; MC/ET/II/94
      bail; Saint-Jacques-de-la-Boucherie (paroisse); Saint-Martin (rue); Vieilles-Etuves (rue des); Boutanquois, Louis; Laurens, Charles; peintre; tailleur d'habits
    - Contrat de mariage entre Pierre Bigot, étalier boucher, rue Place aux Veaux, et Nicole Frere, fille de Nicolas Frere, maître boucher à Paris, rue Place aux Veaux., 24 septembre 1618; MC/ET/II/94
      contrat de mariage; Place-aux-Veaux (rue de la); Bigot, Pierre; Frère, Nicole; Frère, Nicolas; boucher; boucher
    - Inventaire après décès de Catherine Savoye, rue Jean Pain Mollet, épouse de Mathieu Lefebvre, l'un des guichetiers des prisons du Grand Châtelet., 25 septembre 1618; MC/ET/II/94
      inventaire après décès; Jean-Pain-Mollet (rue); Savoye, Catherine; Lefebvre, Mathieu
    - Inventaire après décès de Jehanne Armand, rue de la Tannerie, épouse de Jehan Roussel, étalier boucher., 28 septembre 1618; MC/ET/II/94
      inventaire après décès; Tannerie (rue de la); Armand, Jeanne; Roussel, Jean; boucher
    - Succession de Nicole Le Roy, épouse de Martin Léger, vigneron à Chaillot., 9 octobre 1618; MC/ET/II/94
      partage; Chaillot (hameau); Le Roy, Nicole; Leger, Martin; viticulteur
    - Testament de Jean David Feautrier, prêtre, docteur en théologie, vicaire de l'église paroissiale Saint-Jacques de la Boucherie, cloître de l'église., 19 octobre 1618; MC/ET/II/94
      testament; Feautrier, Jean; prêtre; docteur d'université
    - Inventaire après décès de Simon André, maître plombier fontainier rue de la Vieille Monnaie, à la requête de sa veuve, honorable femme Marie Denis, 22 octobre 1618; MC/ET/II/94
      inventaire après décès; Vieille-Monnaie (rue de la); Andre, Simon; Denis, Marie; plombier
    - Contrat de mariage entre Mathieu Lefebvre, l'un des guichetiers des prisons du grand Châtelet, rue de la Heaumerie, et Anne Loyseau, fille de feu Robert Loyseau, maître aiguilletier, rue de la Heaumerie., 25 octobre 1618; MC/ET/II/94
      contrat de mariage; Heaumerie (rue de la); Lefebvre, Mathieu; Loyseau, Anne; Loyseau, Robert; fabricant d'accessoires vestimentaires
    - Testament de Florence Bauge, cour Saint-Leuffroy, épouse de Nicolas Cheron, maître orfèvre à Paris., 29 octobre 1618; MC/ET/II/94
      testament; Bauge, Florence; Cheron, Nicolas; orfèvre
    - Contrat de mariage entre Benoît Pepin, compagnon brodeur rue de la Mortellerie, et Jehanne Desarbres, fille de Macé Desarbres, maître savetier, rue de la Mortellerie., 4 novembre 1618; MC/ET/II/94
      contrat de mariage; Mortellerie (rue de la); Pepin, Benoît; Desarbres, Jeanne; Desarbres, Macé; brodeur; bottier
    - Inventaire après décès de Marguerite Prevost, rue Planche Mibray, veuve de Jehan Daussy, et de Barthélémy Nepveu., 6 novembre 1618; MC/ET/II/94
      inventaire après décès; Planche-Mibray (rue); Prevost, Marguerite; Daussy, Jean; Nepveu, Barthélémy
    - Contrat de mariage entre Roger Laguelte, savetier rue de Tournon, et Barbe Deshayes, fille de feu Yves Deshayes, marchand à Monfort l'Amaury, rue Garancière., 16 novembre 1618; MC/ET/II/94
      contrat de mariage; Tournon (rue de); Garancière (rue); Laguelte, Roger; Deshayes, Barbe; Deshayes, Yves; bottier; commerçant
    - Contrat de mariage entre François Melinet, maître tondeur de draps, rue Mondétour, et Jehanne Tisonneau, fille de Charles Tisonneau, marchand de soie à Orléans., 30 novembre 1618; MC/ET/II/94
      contrat de mariage; Orléans (Loiret); Mondétour (rue); Melinet, François; Tisonneau, Jeanne; Tisonneau, Charles; tisserand; négociant
    - Inventaire après décès de Florence Baugé, cour Saint-Leuffroy, épouse de Nicolas Cheron, maître orfèvre à Paris., 4 décembre 1618; MC/ET/II/94
      inventaire après décès; Bauge, Florence; Cheron, Nicolas; orfèvre
    - Contrat de mariage entre noble homme, maître Jacques Ruffé, conseiller du Roi receveur et payeur des gages de messieurs de la cour des aides, rue Saint-Jacques-de-la-Boucherie, et Marie Havart, fille de honorable personne Charles Havart, marchand bourgeois de Paris, rue Saint-Jacques-de-la-Boucherie., 9 décembre 1618; MC/ET/II/94
      contrat de mariage; Saint-Jacques-la-Boucherie (rue); Ruffe, Jacques; Havart, Marie; Havart, Charles; commerçant
    - Contrat de mariage entre Geoffroy Prevost, marchand passementier rue des Lombards, et Jehanne Favart, fille de honorable homme Jehan Favart, bourgeois de Paris, marchand de vins, au vieux cimetière Saint Jean en Grève., 13 décembre 1618; MC/ET/II/94
      contrat de mariage; Lombards (rue des); Prevost, Geoffroy; Favart, Jeanne; Favart, Jean; commerçant; commerçant; passementier
  - Minutes. 1619, janvier - 1619, février, janvier 1619 - février 1619; MC/ET/II/95; Document détérioré.
    - Constitution par Edmée Poussin, veuve de François Auget, demeurant rue au Maire, par Paul Auget, son fils, musicien de la reine et maître de la musique de M. de Saint-Aubin, doyen de Notre-Dame, demeurant avec lui, et par Pierre Vallette, conseiller du roi et contrôleur en l'élection de Vendôme, demeurant rue Saint-Germain-l'Auxerrois, à Jacques Passart, conseiller du roi et général de sa cour des monnaies, demeurant rue des Rosiers, de 37 livres 10 sols de rente annuelle et perpétuelle au payement de laquelle est hypothéquée la maison de la rue au Maire où demeure ladite veuve et qui lui appartient de son propre. Cette constitution est faite moyennant 600 livres., 12 janvier 1619; MC/ET/II/95
      A la suite:
      1619, 12 janvier. Déclaration suivant laquelle la somme empruntée est destinée aux affaires d'Edmée Poussin et de Paul Auget avec qui, pour leur rendre service, s'est obligé Pierre Vallette.
      Documents du Minutier central concernant l'histoire de la musique (1600-1650), par Madeleine Jurgens, tome I [études I à X, 1763 actes], Paris, Archives nationales, 1967, p. 53 (instrument de recherche imprimé dématérialisé, certaines notices sont plus détaillées dans la version intégrale accessible en ligne par la rubrique 'Autres instruments de recherche', voir contexte dans le Plan d’orientation général - Notaires de Paris, guides thématiques du Minutier).
      Poussin, Edmée; Auget, François; Auget, Paul; Vallette, Pierre
    - Contrat de mariage entre Edmé Bonot, notaire au Châtelet, et Valence de Verdun (devant Moufle et Gerbault)., 20 janvier 1619; MC/ET/II/95
      Notaires des XVIe-XVIIIe siècles (4153 actes), par Claire Béchu, Catherine Grodecki, Marie-Antoinette Fleury, Madeleine Jurgens, Marie-Françoise Limon-Bonnet, Pierre-Yves Louis, Xenia Pamfilova, Isabelle Pebay, v. 1950, 1986-1994 (fichier papier entièrement dématérialisé; voir contexte dans le Plan d’orientation général - Notaires de Paris, guides thématiques du Minutier).
      Date de création de la notice: 2004
      contrat de mariage; Bonot, Edmé; Verdun, Valence de; notaire
    - Contrat d'apprentissage pour six ans, entre Étienne ... (1) au profit de son fils âgé de neuf ans et Adrien de La Pierre, marchand de portraitures, demeurant au faubourg Saint-Jacques, paroisse Saint-Jacques-du-Haut-pas, sans débours de part ni d'autre., 23 janvier 1619; MC/ET/II/95
      Compléments de description: (1) Les trois premières lignes de l'acte tombent en poussière.
      Documents du Minutier central concernant les peintres, sculpteurs et graveurs au XVIIe siècle (1600-1650) [études I à X, 1955 actes], par Marie-Antoinette Fleury, tome I, Paris, S.E.V.P.E.N, 1969, p. 361 (instrument de recherche imprimé dématérialisé, certaines notices sont plus détaillées dans la version intégrale accessible en ligne par la rubrique 'Autres instruments de recherche', voir contexte dans le Plan d’orientation général - Notaires de Paris, guides thématiques du Minutier).
      contrat d'apprentissage; Saint-Jacques (faubourg); Saint-Jacques-du-Haut-Pas (paroisse); La Pierre, Adrien de; commerçant
    - Inventaire après décès de Jeanne Rousseau, pont Marchand, épouse de honorable homme Hubert Gantheron, marchand bourgeois de Paris., 24 janvier 1619; MC/ET/II/95
      inventaire après décès; Marchands (pont aux); Rousseau, Jeanne; Gantheron, Hubert; commerçant
    - Inventaire après décès de Marie Luce, rue du Monceau, épouse de Charles Bouillet, maître tailleur d'habits., 30 janvier 1619; MC/ET/II/95
      inventaire après décès; Monceau-Saint-Gervais (rue du); Luce, Marie; Bouillet, Charles; tailleur d'habits
    - Inventaire après décès de Michel Michel, gagne-deniers rue de la Boucherie, et de Jacquette Bignet., 1er février 1619; MC/ET/II/95
      inventaire après décès; Michel, Michel; Bignet, Jacquette; journalier
    - Contrat de mariage entre honnête personne Antoine Hattot, bourgeois de Paris, marchand de vins, grande rue Saint-Jacques, et Françoise Billoy, fille de honorable homme René Billoy, marchand bourgeois de Paris, pont Notre Dame., 7 février 1619; MC/ET/II/95
      contrat de mariage; Notre-Dame (pont); Saint-Jacques (grande rue); Hattot, Antoine; Billoy, Françoise; Billoy, René; commerçant; commerçant
    - Contrat de mariage entre noble homme Jean Guillemeau, conseiller du roi et trésorier de son argenteri,e rue des Billettes, et Claude Bodinet, fillle de noble homme Sébastien Bodinet, apothicaire et valet de chambre ordinaire du Roi, rue Pagevin., 10 février 1619; MC/ET/II/95
      contrat de mariage; Pagevin (rue); Billettes (rue des); Guillemeau, Jean; Bodinet, Claude; Bidinet, Sébastien; pharmacien; officier de la Chambre du roi (Ancien Régime)
    - Contrat de mariage entre noble homme, maître Claude Levoyer, conseiller du Roi et élu en l'élection de Paris, rue de la Tisseranderie, et Marie Mesnard, fille de maître Pierre Mesnard, procureur général du Roi sur le fait de la marchandise de poisson de mer, et procureur en Parlement, rue Sainte Avoye., 13 février 1619; MC/ET/II/95
      contrat de mariage; Tixeranderie (rue de la); Sainte-Avoie (rue); Levoyer, Claude; Mesnard, Marie; Mesnard, Pierre; commerçant
    - Testament de maître Arthus Perreau, procureur en Parlement, rue Quincampoix., 18 février 1619; MC/ET/II/95
      testament; Quincampoix (rue); Perreau, Arthus
    - Inventaire après décès de maître Arthus Perreau, procureur au Parlement, rue Quincampoix, à la requête de sa veuve, honorable femme Jeanne Bastine., 26 février 1619; MC/ET/II/95
      inventaire après décès; Quincampoix (rue); Bastine, Jeanne; Perreau, Arthus
  - Minutes. 1619, 1er mars - 1619, 15 mars, 1er mars 1619 - 15 mars 1619; MC/ET/II/96; Document détérioré.
    - Inventaire apès décès de honorable homme Adam Bedouet, bourgeois de Paris, marchand de draps de soie rue Saint-Denis, à la requête de sa veuve, Claude Mallepart., 2 mars 1619; MC/ET/II/96
      inventaire après décès; Saint-Denis (rue); Bedouet, Adam; Mallepart, Claude; négociant
    - Contrat de mariage entre Charles Barbe, marchand rue Haute Verrerie, et Jeanne Dohin, servante, fille de Pierre Dohin, marinier, rue Haute Verrerie., 3 mars 1619; MC/ET/II/96
      contrat de mariage; Barbe, Charles; Dohin, Jeanne; Dohin, Pierre; commerçant; employé de maison; batelier
    - Transport par Michel Chalon, procureur fiscal de la comtesse de Soissons, logé rue des Cordeliers, à Pierre Massan, maître peintre et bourgeois de Paris, de 150 livres tournois de rente, moyennant la somme de 1.800 livres., 7 mars 1619; MC/ET/II/96
      Documents du Minutier central concernant les peintres, sculpteurs et graveurs au XVIIe siècle (1600-1650) [études I à X, 1955 actes], par Marie-Antoinette Fleury, tome I, Paris, S.E.V.P.E.N, 1969, p. 484 (instrument de recherche imprimé dématérialisé, certaines notices sont plus détaillées dans la version intégrale accessible en ligne par la rubrique 'Autres instruments de recherche', voir contexte dans le Plan d’orientation général - Notaires de Paris, guides thématiques du Minutier).
      transport de droits; Cordeliers (rue des); Chalon, Michel; Massan, Pierre; Montafié, Anne de (1577-1644); Soissons, Anne de Montafié (1577-1644, comtesse de); peintre
    - Inventaire après décès de noble homme Sébastien Bodinet, maître apothicaire et valet de chambre du Roi, rue Pagevin, à la requête de sa veuve, damoiselle Jeanne Dupré., 11 mars 1619; MC/ET/II/96
      inventaire après décès; Pagevin (rue); Bodinet, Sébastien; Dupre, Jeanne; pharmacien; officier de la Chambre du roi (Ancien Régime)
    - Bail par Jean de La Motte, violon ordinaire de la chambre du roi, demeurant rue de la Coutellerie, pour six années, à Gilles Duboust, laboureur à Clichy, de deux travées de maison sise audit lieu, en la grande rue, moyennant 24 livres de loyer annuel., 21 mai 1619; MC/ET/II/96
  - Minutes. 1619, 18 mars - 1619, juillet, 18 mars 1619 - juillet 1619; MC/ET/II/97; Document détérioré.
    - Inventaire d'apport de Michelle Travaillart, veuve de Pierre Tegard, maître écrivain Quai du Palais, accordée à maître André Gaillardon, secrétaire de monsieur le marquis d'Asserac (?)., 3 avril 1619; MC/ET/II/97
      inventaire; Travaillart, Michelle; Tegard, Pierre; Gaillardon, André; écrivain
    - Contrat de mariage entre Mathieu Danoust, marchand de vins, rue de la Lingerie, et Jeanne Poultré, fille de feu Jacques Poultré, tailleur à Rouen., 11 avril 1619; MC/ET/II/97
      contrat de mariage; Lingerie (rue de la); Rouen (Seine-Maritime); Danoust, Mathieu; Poultre, Jeanne; Poultre, Jacques; commerçant; tailleur d'habits
    - Contrat de mariage entre Nicolas Cavart, compagnon coffretier malletier, pont Notre-Dame, et Marie Ragot, fille de feu Jean Ragot, laboureur à Coincy l'abbaye., 21 avril 1619; MC/ET/II/97
      contrat de mariage; Notre-Dame (pont); Cavart, Nicolas; Ragot, Marie; Ragot, Jean; ébéniste; agriculteur
    - Contrat de mariage entre Daniel Gilles, tailleur en toiles rue de la Heaumerie, et Simone Chevillard, fille de Claude Chevillard, marchand teinturier à Troyes rue du Four., 1er mai 1619; MC/ET/II/97
      contrat de mariage; Heaumerie (rue de la); Four (rue du); Gilles, Daniel; Chevillard, Simone; Chevillard, Claude; commerçant; teinturier blanchisseur
    - Inventaire après décès de Marie Cochin, rue des Lombards, épouse de Jacques Carrier, maître brodeur., 7 mai 1619; MC/ET/II/97
      inventaire après décès; Lombards (rue des); Cochin, Marie; Carrier, Jacques; brodeur
    - Contrat de mariage entre honorable homme Jacques Du Breas, bourgeois de Paris, marchand rue Saint-Denis, et Marie Lefort, fille de feu honorable homme Clément Lefort, bourgeois de Paris, marchand orfèvre pont aux Changeurs., 12 mai 1619; MC/ET/II/97
      contrat de mariage; Saint-Denis (rue); Change (pont au); Du Breas, Jacques; Lefort, Marie; Lefort, Clément; commerçant
    - Contrat de mariage entre Laurent Girardon, marchand fripier rue de la Friperie, et Anne Mathieu, fille de Dimanche Mathieu, marchand fripier rue de la Verrerie., 12 mai 1619; MC/ET/II/97
      contrat de mariage; Verrerie (rue de la); Grande-Friperie (rue de la); Girardon, Laurent; Mathieu, Anne; Mathieu, Dimanche; commerçant; brocanteur
    - Testament de Bérard de Ségur, chevalier seigneur et baron de Pardailhan de Seiches et autres lieux, rue de la Calandre., 30 mai 1619; MC/ET/II/97
      testament; Calandre (rue de la); Ségur, Berard de
    - Testament de Philippe de La Verge, bourgeois de Paris, marchand rue Saint Martin., 1er juin 1619; MC/ET/II/97
      testament; Saint-Martin (rue); La Verge, Philippe de; commerçant
    - Contrat de mariage entre René Berlou, compagnon rubannier tissutier, rue de Lourcine, et Noëlle Regnault, fille de feu Pierre Regnault, maître cordonnier, rue de Lourcine., 6 juin 1619; MC/ET/II/97
      contrat de mariage; Lourcine (rue de); Berlou, René; Regnault, Noëlle; Regnault, Pierre; cordonnier; tisserand; passementier
    - Testament de Marie Lallemant, rue des Lombards, veuve de Pierre Rousseau, maître orfèvre à Paris., 9 juin 1619; MC/ET/II/97
      testament; Lombards (rue des); Lallemant, Marie; Rousseau, Pierre; orfèvre
    - Testament de Bérard de Ségur, chevalier seigneur et baron de Pardailhan, de Seiches et autres lieux, rue de la Calandre., 21 juin 1619; MC/ET/II/97
      testament; Calandre (rue de la); Ségur, Berard de (seigneur et baron de Pardailhan, de Seiches et autres lieux)
    - Contrat de mariage entre Hugues Martinot, compagnon boucher, rue Saint Martin, et Barbe Chaton, fille de feu Pierre Chaton, tailleur d'habits., 14 juillet 1619; MC/ET/II/97
      contrat de mariage; Saint-Martin (rue); Martinot, Hugues; Chaton, Barbe; Chaton, Pierre; tailleur d'habits; boucher
    - Bail par Jean de La Motte, violon ordinaire du roi, demeurant rue de la Coutellerie, pour quatre années, à Antoine Rémy, maître coutelier, d'un appartement comportant boutique sur rue, salle, soupente, avec chambre au troisième étage, deux caves dans le corps d'hôtel de devant d'une maison à l'enseigne du Six de chiffre, en la rue de la Coutellerie, moyennant 210 livres de loyer annuel., 16 juillet 1619; MC/ET/II/97
    - Mise en apprentissage par Marguerite Legendre, veuve de Guillaume Dyonian, maître tailleur d'habits suivant la cour, elle-même toilière-lingère, demeurant rue des Vieux-Augustins, en présence de Simon Artus, maître joueur d'instruments, bourgeois de Paris, demeurant rue Galande, de la fille de celui-ci Catherine Artus, pour deux ans et neuf mois restant à courir de l'apprentissage de quatre années qu'elle avait accepté le 17 avril 1618. Cette fin d'apprentissage se fera chez Jeanne Le Tourneur, maîtresse toilière-lingère, demeurant rue de la Lingerie, moyennant 30 livres., 17 juillet 1619; MC/ET/II/97
      Documents du Minutier central concernant l'histoire de la musique (1600-1650), par Madeleine Jurgens, tome I [études I à X, 1763 actes], Paris, Archives nationales, 1967, p. 479 (instrument de recherche imprimé dématérialisé, certaines notices sont plus détaillées dans la version intégrale accessible en ligne par la rubrique 'Autres instruments de recherche', voir contexte dans le Plan d’orientation général - Notaires de Paris, guides thématiques du Minutier).
      Legendre, Marguerite
    - Contrat de mariage entre Sébastien de Musnier, maître tailleur d'habits, rue Saint-Antoine, et Françoise Noysel, veuve de Nicolas Le Maire, maître drapier chaussetier, rue du Mouton., 20 juillet 1619; MC/ET/II/97
      contrat de mariage; Saint-Antoine (rue); Mouton (rue du); Musnier, Sébastien de; Noysel, Françoise; Le Maire, Nicolas; tailleur d'habits; tisserand; fabricant d'accessoires vestimentaires
    - Testament de Bérard de Ségur, messire seigneur et baron de Pardailhan, de Seiches de autres lieux, rue de la Calandre., 22 juillet 1619; MC/ET/II/97
    - Inventaire après décès de Abel Bezée, valet de chambre du roi, à Orsay, à la requête de sa veuve, Elisabeth de Monthireau, damoiselle., 24 juillet 1619; MC/ET/II/97
      inventaire après décès; Orsay (Essonne); Bezee, Abel; Monthireau, Elisabeth de; officier de la Chambre du roi (Ancien Régime)
    - Inventaire après décès de Marguerite Godefroy, entre les portes Saint Martin et Saint-Denis, épouse de Nicolas Greffier, compagnon boucher., 24 juillet 1619; MC/ET/II/97
      inventaire après décès; Saint-Denis (porte); Saint-Martin (porte); Godefroy, Marguerite; Greffier, Nicolas; boucher
    - Testament de Bérard de Ségur, chevalier seigneur et baron de Pardailhan, de Seiches et autres lieux, rue de la Calandre., 26 juillet 1619; MC/ET/II/97
  - Minutes. 1619, août - 1619, décembre, août 1619 - décembre 1619; MC/ET/II/98; Document détérioré.
    - Testament de honorable femme Marie Thiersonnier, rue Vieille Boucherie, veuve de Guillaume Rouveau, juré mouleur de bois., 2 août 1619; MC/ET/II/98
      testament; Vieille-Boucherie (rue de la); Thiersonnier, Marie; Rouveau, Guillaume; officier civil (Ancien Régime)
    - Contrat de mariage entre Pierre Testart, rue Saint-Denis, et Agnès de La Rue, veuve de Adrien de Lhieul, maître passementier boutonnier, rue de la Savonnerie., 4 août 1619; MC/ET/II/98
      contrat de mariage; Saint-Denis (rue); Savonnerie (rue de la); Testart, Pierre; La Rue, Agnès de; Lhieul, Adrien de; passementier; tabletier
    - Procuration donnée par Louis Constantin, violon ordinaire de la chambre du roi, demeurant rue de la Huchette, créancier de Herman Schoon, natif de Brême, pour avoir payement d'une somme de 57 livres qui lui est due., 5 août 1619; MC/ET/II/98
      Documents du Minutier central concernant l'histoire de la musique (1600-1650), par Madeleine Jurgens, tome I [études I à X, 1763 actes], Paris, Archives nationales, 1967, p. 147 (instrument de recherche imprimé dématérialisé, certaines notices sont plus détaillées dans la version intégrale accessible en ligne par la rubrique 'Autres instruments de recherche', voir contexte dans le Plan d’orientation général - Notaires de Paris, guides thématiques du Minutier).
      Constantin, Louis
    - Sommation faite par Louis Constantin et par les autres créanciers de Herman Schoon, à Guillaume de Ceinpré, bourgeois de Paris, demeurant rue des Arcis, qui a logé ledit Schoon et chez qui se trouvent encore les meubles de celui-ci., 5 août 1619; MC/ET/II/98
      Documents du Minutier central concernant l'histoire de la musique (1600-1650), par Madeleine Jurgens, tome I [études I à X, 1763 actes], Paris, Archives nationales, 1967, p. 148 (instrument de recherche imprimé dématérialisé, certaines notices sont plus détaillées dans la version intégrale accessible en ligne par la rubrique 'Autres instruments de recherche', voir contexte dans le Plan d’orientation général - Notaires de Paris, guides thématiques du Minutier).
    - Contrat de mariage entre Yves de Nyon, aide de gobelet de la maison de Monseigneur frère du Roi, rue Saint-Jacques-de-la-Boucherie, et Marie Guibert, fille de feu noble homme Charles Guibert, archer des gardes du corps du Roi., 10 septembre 1619; MC/ET/II/98
      contrat de mariage; Saint-Jacques-la-Boucherie (rue); Nyon, Yves de; Guibert, Marie; Guibert, Charles
    - Testament de Suzanne Martin, rue de la Calandre, veuve de Jean Lucque, marchand à Paris., 12 septembre 1619; MC/ET/II/98
      testament; Calandre (rue de la); Martin, Suzanne; Lucque, Jean; commerçant
    - Contrat de mariage entre Pierre Waton, compagnon boucher, rue Place-aux-Veaux, et Jeanne Ragot, fille de feu Jean Ragot, laboureur à Coincy, rue de la Tannerie., 19 septembre 1619; MC/ET/II/98
      contrat de mariage; Place-aux-Veaux (rue de la); Tannerie (rue de la); Ragot, Jean; Ragot, Jeanne; Waton, Pierre; boucher; agriculteur
    - Testament de Françoise Mathieu, rue de Marivaux, veuve de Martin Gillemer, aplaneur de draps., 2 octobre 1619; MC/ET/II/98
      testament; Marivaux (rue); Mathieu, Françoise; Gillemer, Martin
    - Contrat de mariage entre Pierre Boutefoy, maître retordeur de laine fil et soie, rue de Montmorency, et Claude Beaurepaire, fille de feu Mathieu Beaurepaire, compagnon maçon, pont aux changeurs., 17 octobre 1619; MC/ET/II/98
      contrat de mariage; Montmorency (rue de); Change (pont au); Boutefoy, Pierre; Beaurepaire, Claude; Beaurepaire, Mathieu; maçon